【裁判字號】    95,小上,80
【裁判日期】    951130
【裁判案由】    損害賠償
【裁判全文】
臺灣高雄地方法院民事判決              95年度小上字第80號
上  訴  人  甲○○
上  訴  人  北京建設股份有限公司
法定代理人  乙○○
上列當事人間請求損害賠償事件，上訴人對於民國95年10月18日
本院高雄簡易庭95年度雄小字第6310號第一審判決提起上訴，本
院判決如下：
    主  文
兩造上訴均駁回。
第二審訴訟費用由上訴人各負擔新台幣壹仟伍佰元。
  理  由
一、按小額訴訟事件，對於第一審裁判之上訴，非以其違背法令
    為理由，不得為之；上訴狀內應記載上訴理由，表明下列各
    款事項：（一）原判決所違背之法令及其具體內容（二）依
    訴訟資料可認為原判決有違背法令之具體事實；小額程序之
    第二審判決，依上訴意旨足認上訴為無理由者，得不經言詞
    辯論為之，民事訴訟法第436 條之24第2 項、第436 條之25
    、第436 條之29第2 款分別定有明文。次按當事人於小額訴
    訟程序提起上訴，如依民事訴訟法第436 條之32第2 項準用
    同法第468 條規定，以第一審判決有不適用法規或適用法規
    不當為理由時，其上訴狀或理由書應有具體之指摘，並揭示
    該法規之條項或其內容；若係成文法以外之法則，應揭示該
    法則之旨趣；倘為司法院解釋或最高法院之判例，則應揭示
    該判解之字號或其內容；如以民事訴訟法第436 條之32第2
    項準用同法第469 條第1 款至第5 款所列各款情形為理由時
    ，其上訴狀或理由書，應揭示合於該條款之事實。上訴狀或
    理由書如未依此項方法表明者，或其所表明者，顯與上開法
    條規定不相合時，即難認為已對第一審判決之違背法令有具
    體之指摘，其上訴自難認為合法（最高法院民國71年台上字
    第314 號判例意旨參照）。末按當事人對於小額訴訟事件提
    起上訴時，按民事訴訟法第436 條之24第2 項、第436 條之
    25規定，其上訴非但應以違背法令為理由，並應具體表明原
    判決違背法令之事實及內容，是就此法律審性質而言，核與
    第三審處理程式相符，倘當事人提起小額訴訟第二審上訴，
    其上訴狀未依上揭規定，提出合於該條各款事由者，其未提
    出理由之效果及處理程序，自應準用同法第471 條第1 項之
    規定，即上訴人應於提起上訴後20日內，提出上訴理由書於
    原審法院，未提出者，毋庸命其補正，可逕以裁定駁回上訴
    。
二、上訴人甲○○上訴意旨略以：其向上訴人北京建設股份有限
    公司（下稱北京公司）買受之門牌號碼高雄市○○區○○街
    50號14樓之房屋（下稱系爭房屋）有屋頂漏水及廚房牆壁磁
    磚脫落、凸出等二項瑕疵，原判決既准許甲○○請求返還磁
    磚修繕費用之部分，亦應基於相同理由准許返還屋頂漏水修
    繕費用之請求，況屋頂會漏水為雙方不爭之事實，其自得依
    民法第360 條、第365 條規定請求北京公司返還屋頂漏水之
    修繕費用，爰依法提起上訴等情，並聲明：（一）原判決不
    利於甲○○部分廢棄。（二）北京公司應再給付甲○○新台
    幣（下同）43,200元。
三、上訴人北京公司上訴意旨略以：系爭房屋早於91年3 月25日
    交屋，甲○○遲至94年5 月間始發現磁磚有脫落、凸起現象
    ，依最高法院86年度台上字第1689號判決要旨（北京公司誤
    載為判例要旨），北京公司不負出賣人瑕疵擔保責任；況系
    爭房屋廚房牆壁磁磚脫落之原因，除施工瑕疵外，尚可能因
    地震及季節交替伴隨之熱漲冷縮所致，原審未經專業機構鑑
    定，僅以現場勘驗時牆壁磁磚經敲擊測試有空洞回聲為由，
    逕認北京公司於施作牆壁磁磚工程時有不確實之處，其事實
    認定有違最高行政法院（北京公司誤載為最高法院）62年判
    字第402 號判例之意旨。是原審認北京公司應負瑕疵擔保及
    不完全給付之損害賠償責任乙節，其認事用法均有不當，顯
    有民事訴訟法第468 條判決不適用法規或適用不當之違背法
    令，爰依法提起上訴等情，並聲明：（一）原判決不利於北
    京公司部分廢棄。（二）上開廢棄部分，甲○○於第一審之
    訴駁回。
四、經查：
（一）上訴人甲○○之上訴意旨未具體揭示原判決不適用法規或
      適用法規不當之法規條項或其內容，或成文法以外法則之
      旨趣，抑或司法院解釋、最高法院判例之字號或其內容；
      亦未具體指明有何民事訴訟法第469 條第1 款至第5 款所
      稱當然違背法令之情事，及符合各該條款要件之具體事實
      ，揆諸首揭說明，甲○○之上訴並非合法，應予駁回。此
      外，參以甲○○於95年11月6 日提起本件上訴，迄今已逾
      20日，仍未補正提出符合首揭說明所示之上訴理由，自應
      逕行駁回上訴。
（二）上訴人北京公司無非係以系爭房屋交屋時並無磁磚脫落現
      象，而甲○○遲至交屋三年多後始發現上開瑕疵，及原審
      未經專業機關鑑定，逕認北京公司於施作磁磚工程時有不
      確實之處，係以片面臆測為裁判基礎等為其上訴理由。惟
      查：
   1、勘驗及鑑定均為民事訴訟法所定調查證據之方式，原審依
      當事人之聲請及依職權審酌後，認本件以勘驗現場之方式
      調查證據為適當且足夠，並以調查證據及兩造辯論之結果
      ，認北京公司於施作系爭房屋廚房牆壁之磁磚工程時即有
      不確實之處，進而以該磁磚之瑕疵自系爭房屋交屋時已存
      在為由，判決北京公司應負瑕疵擔保及不完全給付之損害
      賠償責任，其調查證據、認事用法均無違誤，北京公司以
      上開理由指摘原判決違背法令，顯屬無據。
   2、北京公司復主張原判決違背最高法院86年度台上字第1689
      號判決（下簡稱1689號判決）要旨：「物之出賣人，對於
      買受人所負瑕疵擔保之責任，係以其物依民法第373 條之
      規定危險移轉於買受人時有瑕疵存在為要件。」及最高行
      政法院62年判字第402 號判例（下簡稱402 號判例）意旨
      ：「事實之認定，應憑證據，為訴訟事件所適用之共通原
      則……要不能僅憑片面之臆測，為裁判之基礎。」云云，
      然最高法院之判決意旨僅為下級審法院辦理同類型案件時
      之參考，並無實質拘束力，北京公司誤1689號判決為判例
      指摘原判決違背法令，尚屬誤會；況原審以現場勘驗方式
      調查證據後，認定系爭房屋磁磚之瑕疵早於交屋時存在，
      因而判定北京公司應負瑕疵擔保責任，亦與1689號判決意
      旨、402 號判例意旨無違，北京公司前開指摘，同屬無據
      。
   3、另北京公司辯稱甲○○遲至交屋後三年多始發現上開磁磚
      瑕疵乙節，其真意是否欲主張因甲○○違反民法第356 條
      之檢查通知義務而視為承認其所受領之系爭房屋，北京公
      司不負瑕疵擔保責任等情，尚無從自北京公司上訴意旨內
      得知，已屬未具體揭示合於民事訴訟法第468 條或第469
      條第1 款至第5 款之事實，況縱其真意如此，上開指摘亦
      屬原審認定事實之範圍，並非以原審判決違背法令為上訴
      理由，依首揭說明，此部分之上訴並非合法，應予駁回。
   4、綜上所述，北京公司指摘原判決有不適用法規或適用不當
      云云，顯無理由，爰依首揭說明，不經言詞辯論，逕以判
      決駁回之。
五、末按於小額訴訟之上訴程序，法院為訴訟費用之裁判時，應
    確定其費用額，民事訴訟法第436 條之19第1 項、第436 條
    之32第1 項分別定有明文。查本件甲○○之上訴不合法，北
    京公司之上訴為無理由，依上開規定，自應由上訴人各負擔
    其上訴費用1,500 元，爰併為裁定如主文第2 項所示。
六、據上論結，本件上訴為不合法及無理由，依民事訴訟法第43
    6 條之32第1 項、第2 項、第436 條之19第1 項、第444 條
    第1 項前段、第436 條之29第2 款、第449 條第1 項、第78
    條，判決如主文。
中    華    民    國    95    年    11    月    30    日
                  民事第五庭  審判長法  官  李昭彥
                                    法  官  柯彩燕
                                    法  官  毛妍懿
上為正本係照原本作成。
本判決不得上訴。
中    華    民    國    95    年    11    月    30    日
                                    書記官  王淑娟


司法院資訊處製作；財團法人民間司法改革基金會備份。
